【裁判字號】    98,上訴,1839
【裁判日期】    981014
【裁判案由】    違反毒品危害防制條例
【裁判全文】
臺灣高等法院臺中分院刑事判決        98年度上訴字第1839號
上  訴  人  臺灣臺中地方法院檢察署檢察官
被      告  甲○○
                      6號
                    （現另案在臺灣臺中監獄執行中)
選任辯護人  張淑琪律師
上列上訴人因被告違反毒品危害防制條例案件，不服臺灣臺中地
方法院97年度訴字第4639號中華民國98年7月22日第一審判決（
起訴案號：臺灣臺中地方法院檢察署97年度偵字第9689號），提
起上訴，本院判決如下：
    主    文
上訴駁回。
    理    由
一、公訴意旨略以：被告甲○○基於販賣第一級毒品海洛因之犯
    意，（一）先後於民國97年 2月13日某時、同年月16日某時
    ，在臺中市○○○路與遊園路口，各以新臺幣（下同）2000
    元之價格，販賣1小包海洛因予丙○○。（二）於97年3月中
    旬某日，在臺中縣龍井鄉○○路 ○段「自強新城」社區前，
    以1000元之價格，販賣1小包海洛因予丁○○。 （三）於97
    年 3月中旬某日，在臺中縣龍井鄉○○○○○道附近某處，
    以不詳價格，販賣1小包海洛因予戊○○。嗣於97年4月19日
    下午 1時45分許，經警在臺中縣沙鹿鎮鎮○路○段565號前查
    獲甲○○，並扣得其所有之海洛因14小包毛重 21.77公克、
    及安非他命4小包毛重18.79公克（涉犯施用第一級毒品海洛
    因，第二級毒品安非他命部分另案起訴）。經清查其所使用
     0000-000000號行動電話門號之雙向通聯紀錄，始循線查獲
    上情。因認被告甲○○涉犯毒品危害防制條例第4條第1項之
    販賣第一級毒品罪嫌。
二、證據能力部分：
(一)被告之選任辯護人辯護稱：證人丙○○、丁○○於警詢時之
    陳述，係刑事訴訟法第159條第1項之傳聞供述，無證據能力
    等語。按被告以外之人於審判外之言詞或書面陳述，除法律
    有規定者外，不得作為證據。又被告以外之人於檢察事務官
    、司法警察官或司法警察調查中所為之陳述，與審判中不符
    時，其先前之陳述具有較可信之特別情況，且為證明犯罪事
    實存否所必要者，得為證據。刑事訴訟法第159條第1項、第
    159條之2分別定有明文。經查：
１、比較證人丙○○警詢時之陳述 （第9689號偵卷一第159-160
    頁），與之後其於原審審理時證述之內容（原審卷第99-102
    頁），其於警詢時之陳述與其在原審審理時所陳未盡一致，
    包括其是否認識被告、有無向被告購買海洛因、撥打電話給
    被告是否為向被告購買海洛因，經遍觀本案全卷，雖查無證
    人丙○○於警詢時有非出於真意而為陳述或遭警方違法取供
    之事證，惟證人丙○○在原審審理時之結證內容及過程，亦
    查無閃爍其詞、虛構故事或精神受到壓抑不能自由詳實陳述
    之情狀，惟亦查無證人丙○○於警詢時之陳述有何較可信之
    特別情狀，核與前開規定尚屬有間，證人丙○○於警詢時之
    陳述，即不得採為證據。
２、比較證人丁○○於警詢時之陳述 （第9689號偵卷一第35-36
    頁），與之後其於原審審理時證述之內容（原審卷第102-10
    7頁背面） ，其於警詢時之陳述與其在原審審理時所陳不盡
    相符合，包括證人丁○○向被告購買海洛因之次數是否為10
    幾次？每次1包之價格是否為1000元？ 是由被告或由第三人
    交付毒品、係向被告購買或請被告調毒品，經遍觀本案全卷
    ，雖查無證人丁○○於警詢時有非出於真意而為陳述或遭警
    方違法取供之事證，惟證人丁○○在原審審理時之結證內容
    及過程，亦查無閃爍其詞、虛構故事或精神受到壓抑不能自
    由詳實陳述之情狀，又查無證人丁○○於警詢時之陳述有何
    較可信之特別情狀，核與前開規定亦屬有間，證人丁○○於
    警詢時之陳述，即不得採為證據。
３、辯護人雖另爭執證人戊○○於警詢時之陳述，為被告以外之
    人於審判外之陳述，無證據能力，惟證人戊○○並未製作警
    詢筆錄，辯護人此部分之辯護，容有誤會。
(二)次按被告以外之人於審判外之陳述，雖不符刑事訴訟法第15
    9條之1至第159條之4之規定，而經當事人於審判程序同意作
    為證據，法院審酌該言詞陳述或書面陳述作成時之情況，認
    為適當者，亦得為證據。當事人、代理人或辯護人於法院調
    查證據時，知有第159條第1項不得為證據之情形，而未於言
    詞辯論終結前聲明異議者，視為有前項之同意。刑事訴訟法
    第159條之5定有明文。查被告之選任辯護人於原審準備程序
    時，除對於證人丙○○、丁○○於警詢時之陳述，爭執證據
    能力外，對於本案偵卷內其餘之人證、書證，均同意有證據
    能力，得採為本案之證據，被告對此亦未表示任何反對之意
    見，迄言詞辯論終結前，被告及選任辯護人對於卷內之該等
    人證、書證，亦未聲明異議，有原審準備程序筆錄及審判筆
    錄在卷可考，依前揭規定，本判決以下所引用之人證、書證
    均得為本案之證據。
三、按犯罪事實應依證據認定之，無證據不得認定犯罪事實；不
    能證明被告犯罪者，應諭知無罪之判決，刑事訴訟法第154
    條第2項、第301條第1項分別定有明文。 又認定不利於被告
    之事實，須依積極證據，苟積極證據不足為不利於被告事實
    之認定時，即應為有利於被告之認定，更不必有何有利之證
    據；認定犯罪事實所憑之證據，雖不以直接證據為限，間接
    證據亦包括在內，然而無論直接或間接證據，其為訴訟上之
    證明，須於通常一般之人均不致有所懷疑，而得確信為真實
    之程度者，始得據為有罪之認定，若其關於被告是否犯罪之
    證明未能達此程度，而有合理性懷疑之存在，致使無從形成
    有罪之確信，根據「罪證有疑，利於被告」之證據法則，即
    不得遽為不利於被告之認定。事實之認定，應憑證據，如未
    能發現相當證據，或證據不足以證明，自不能以推測或擬制
    之方法，以為裁判之基礎，最高法院分別著有30年上字第
    816號、76年台上字第4986號、40年台上字第86號判例可資
    參照。
四、公訴人認被告涉犯販賣第一級毒品犯行，係以：被告坦承
    持有扣案海洛因14小包毛重 21.77公克、安非他命（起訴書
    誤載為海洛因）4小包毛重18.79公克之事實；證人丁○○
    於偵查中之證詞；證人紀淑華於警詢時及證人戊○○於偵
    查中之證述；證人丙○○於偵查中之證詞；被告所持用
    之 0000-000000號行動電話雙向通聯紀錄；扣案之海洛因
    14小包毛重21.77公克、安非他命 4小包毛重18.79公克資為
    論據。 訊據被告固坦承持有扣案海洛因14小包毛重21.77公
    克、安非他命 4小包毛重18.79公克，及使用0000-000000號
    行動電話之事實不諱，惟堅詞否認有何公訴人所指販賣海洛
    因之犯行，辯稱：(一)扣案之海洛因係供其個人施用。(二)伊未
    販賣海洛因予丙○○、丁○○、戊○○：(1)證人丙○○對於
    有無向被告購買毒品乙事，先後證述不一，於審理時更證稱
    係打電話向被告詢問有無臨時工可做；且被告與證人丙○○
    於97年 2月13日及16日雖有通聯，然通話內容則付之闕如，
    難認與毒品交易有關；證人丙○○復否認有於97年 2月間施
    用毒品，其尿液經送驗後亦未發現有毒品反應，亦未因本案
    向被告購買海洛因而經法院裁定觀察、勒戒或科處罪刑，其
    指認被告販毒，所為指認顯有重大瑕疵。(2)證人丁○○對於
    向被告購買毒品之時間、次數、金額及由何人交付毒品，歷
    次所述均不相同，對於向被告購買毒品或請被告代為「調貨
    」，說詞亦反覆不一，所陳之真實性已堪存疑；又被告與證
    人丁○○間自97年2月16日起至同年4月14日止之通聯高達24
    0次，且其中不乏通話時間長達百秒以上者，與一般毒品上
    、下游藉由電話連繫毒品之交易，通常均多所顧慮而通話簡
    短、避免次數過頻之情形迥異，證人丁○○復證稱也有打電
    話找被告聊天之情形，可見渠等二人之通聯非專為毒品交易
    ；加以證人丁○○係於警方告知依毒品危害防制條例第17條
    關於「供出毒品來源得減刑」之規定後，始供出其施用之海
    洛因係向被告購得，所為指證存有獲邀寬典之動機，不能遽
    信。況證人丁○○之尿液經檢驗結果，並無毒品反應，警方
    亦未以施用毒品罪將之移送，證人丁○○曾否有於97年 3月
    間施用海洛因，亦屬可疑。(3)證人戊○○於偵查及原審審理
    時之先後證述不符，且於偵查中對於其向被告購買毒品之情
    節，均以「忘記」、「應該」等模糊之詞應訊，是真是假已
    非無疑；再者，證人戊○○於96年 8月18日、同年10月25日
    、同年12月21日及97年3月17日4度為警查獲施用毒品，均未
    供出其毒品來源為被告，於97年 3月17日供述之毒品上手即
    綽號「阿狗」者，「阿狗」亦非被告之綽號，證人戊○○於
    偵查中所為不利於被告之證述，不能據為被告犯罪之證明。
    (三)伊與「一六八人力派遣公司」簽約，負責依該公司指定之
    工作場所，提供人力，從事工程承攬工作，並領取報酬，伊
    為調派工人，利用電話聯繫，故通聯紀錄頻繁，惟通話內容
    均與毒品交易無關；(四)經警依被告通話對象過濾清查結果，
    多數證人包括徐兆正等人，均證稱未曾與被告交易毒品等語
    。
五、經查：
(一)證人丙○○於偵查中雖具結證稱：伊於97年2月13、16日、4
    月2、10日與被告所使用之0000-000000號行動電話聯絡，均
    係為向被告購買海洛因，確定於97年 2月13日、同年月16日
    有向被告購買海洛因，係約在臺中市○○路與遊園路口碰面
    ，每次均向被告購買2000元 1小包，被告係駕駛黑色自小客
    車等語（第9689號偵卷一第162-163頁）； 然於原審審理時
    卻具結證稱：伊不認識被告，之所以撥打電話給被告，係因
    為綽號「富龍」（台語發音）之同事告知上開門號電話，說
    可撥打該電話詢問工作機會，伊不知接電話者為何人，亦未
    因而找到工作。伊於警詢時，因為警察一直質疑伊如果不認
    識被告，為何與被告間會有通聯紀錄，故配合製作警詢筆錄
    ，並於當日由警察帶往地檢署接受偵訊，伊因為想盡快離開
    ，且警察也坐在偵查庭內，故伊於偵查中仍依警詢筆錄之內
    容，為不實之陳述等語（原審卷第99-101頁）。證人丙○○
    對於其究竟有無於97年 2月13日、同年月16日向被告購買海
    洛因 2次，於偵查中及原審審理時之證述完全迥異，參以被
    告提出之其與「一六八人力派遣有限公司」簽立之合約書、
    在職證明書（原審卷第39-40頁）， 核與證人丙○○於原審
    審理時所證：係向被告電詢工作機會等語相符，是證人丙○○於偵查中或審理時之證述，究竟何者為真，已難遽予認定
    。另依卷附被告與證人丙○○之通聯紀錄（第9689號偵卷一
    第49頁），渠二人於97年 2月13日、16日之電話聯絡，其中
    97年2月13日之通話秒數為0秒，全然無法佐證被告與證人丙○○間係於當日藉此通話聯絡買賣海洛因；另97年 2月16日
    則有 4通通話紀錄，通話時間依序為72、13、14、11秒，亦
    因無通聯譯文可資比對，至多僅能查知被告與證人丙○○於
    97年 2月16日通聯之時間、次數，亦無從據以判定通話之內
    容是否與買賣海洛因有關。且證人丙○○於97年2月間亦無
    因施用海洛因被查獲，或經法院裁定送觀察、勒戒或科處罪
    刑之紀錄，業經證人丙○○於原審審理時結證明確（原審卷
    第101頁）， 並有其臺灣高等法院被告前案紀錄表可按（原
    審卷第70-84頁）。 準此，證人丙○○於偵查中雖指認有於
    97年2月13日、16日向被告購買海洛因2次，惟嗣後於原審審
    理時業經全盤翻異；另依卷附車號查詢汽車車籍、交通部公
    路總局臺中區監理所函附資料（原審卷第118、124-128頁）
    所示，被告確有車牌號碼2Ｋ-2202號黑色自小客車無誤，與
    證人丙○○於偵查中所證被告是開黑色自小客車等語相符，
    然僅憑此，尚不足以使法院形成證人丙○○於偵查中所證伊
    向被告購買海洛因 2次等語，確合於實情之明確心證。此外
    ，亦查無其他補強證據可以證實證人丙○○於偵查中之陳述
    ，方合於實情，從而，依現有卷證，既無任何補強證據可資
    佐證證人丙○○於偵查中之陳述為真，揆諸上揭說明，自不
    能遽予採為認定被告確有販賣海洛因予丙○○之證據。
(二)證人丁○○於偵查中及原審審理時雖一致證稱：其於97年3
    月中旬，在臺中縣龍井鄉○○路 ○段「自強新城」，向被告
    購買海洛因1次等語（第9689號偵卷一第135-136頁、原審卷
    第101-104頁）， 然對於該次交易經過，於偵查中具結證稱
    ：伊向被告購買海洛因，係由被告本人將海洛因交給伊，伊
    則交付1000元予被告等語 （第9689號偵卷一第136頁）；嗣
    於原審審理時卻具結改稱：係伊打電話請被告幫忙調毒品，
    而後，由別人出面交付毒品，被告於交付毒品時並未到場，
    伊當天交付之款項應該是800元等語（原審卷第106頁背面、
    第107頁）， 關於該次購買海洛因之關鍵事實，包括：證人
    丁○○究竟係向被告購買抑或請被告調貨、係由被告交付或
    第三人交付海洛因、交付之價款究為1000元或 800元，其先
    後所為證述互相齟齬，實情為何，顯然有疑。另依卷附被告
    與證人丁○○之通聯紀錄，於97年2月16日至同年4月14日多
    達249通（同上偵卷第51-57頁），不僅卷內無通聯譯文可資
    比對是否在談論毒品交易之事，且證人丁○○於偵查中及原
    審審理時又均一致證稱：有些通話係與被告在聊天，無法區
    分通聯紀錄是否要向被告購買毒品等語 （同上偵卷第135頁
    、原審卷第102頁背面）， 故依該份通聯紀錄，至多僅得查
    知被告與丁○○間有上述頻繁之通信聯絡，然尚不能佐證公
    訴人起訴被告於97年3月中旬販賣海洛因予丁○○1次之犯罪
    事實，且證人丁○○於97年 3月間亦無因施用海洛因，而被
    查獲，或經法院裁定送觀察、勒戒或科處罪刑之紀錄，業經
    證人丁○○於原審審理時結證明確（原審卷第104頁背面）
    ，並有其臺灣高等法院被告前案紀錄表可按（原審卷第67-6
    8頁）。 證人丁○○於偵查中與審理中所證互相齟齬，分別
    存有瑕疵，又均無其他補強證據可資佐實，自難遽予認定被
    告確有販賣海洛因予丁○○之事實。
(三)證人戊○○雖於偵查中具結證稱：其於97年3月中旬某日，
    在臺中縣龍井交流道向被告購買海洛因等語，惟於原審審理
    時全盤翻異前詞，改稱：未曾向被告購買海洛因，之前於偵
    查中係證稱有與被告一起去向別人買海洛因，不知筆錄為何
    會記成其向被告購買海洛因等語。經原審當庭勘驗證人戊○○於偵查中之錄音光碟結果，該次偵訊筆錄係由檢察官以一
    問一答之方式訊問證人戊○○，筆錄雖非逐字逐句記錄，然
    所載意旨大抵與實際問答之情形相同，有原審制作之偵訊譯
    文及勘驗筆錄存卷可佐（原審卷第147-153頁）， 難足肯認
    證人戊○○確有於偵查中具結證稱伊於97年 3月中旬某日，
    在臺中縣龍井交流道向被告購買海洛因等語。但證人戊○○
    於原審審理時既然翻異前詞，顯見其前後具結所證迥然有別
    ，究竟何者為真，已難遽予認定。另觀諸證人戊○○之上開
    偵訊內容（參原審卷第148-153頁之偵訊譯文）， 對於其向
    被告購買海洛因之次數、數量、價格等等攸關被告是否販賣
    海洛因之重要構成要件事實，均多次答稱：「我想不起來」
    、「忘記了」等語、或就檢察官之詢問答以：「應該是吧」
    、「我不確定」云云，究竟證人戊○○是否據實回答，抑或
    僅在應付檢察官之詢問，所陳是否真實，即堪存疑。另依卷
    附被告與證人戊○○之通聯紀錄（第9689號偵卷一第58-60
    頁），其中證人戊○○所使用之 0000-000000號行動電話與
    被告間之通話時間係介於97年4月7日至同年月15日間，顯與
    公訴人起訴被告於97年 3月中旬某日販賣海洛因予證人戊○○之事實，毫無關聯；至於證人戊○○所使用之0000-00000
    0 號行動電話與被告間之通話，則無任何譯文可資佐證係與
    第一級毒品海洛因之交易有關。 參以證人戊○○於96年8月
    18日、同年10月25日、同年12月21日及97年 3月17日四度為
    警查獲涉犯施用毒品犯行，經原審調閱各該違反毒品危害防
    制條例案卷，均未見戊○○指名供出其毒品係來自被告，並
    有戊○○歷審之刑事判決在卷足參 （原審卷第46-57頁），
    其中，證人戊○○於97年 3月17日為警查獲時，雖供稱其毒
    品上手為綽號「阿狗」之人，但被告否認有此綽號，證人戊○○於原審審理時復具結證稱：伊施用毒品與被告無關等語
    （原審卷第109頁）， 公訴人亦未能提出任何證據證明被告
    即係證人戊○○所供該綽號「阿狗」之人，則證人戊○○於
    本案偵查中證稱其於97年 3月中旬某日，向被告購買海洛因
    等語是否屬實，仍有可疑，此外復查無其他補強證據可以佐
    證證人戊○○於本案偵查中之陳述確屬實情，尚不足遽予採
    為不利於被告之證據。
(四)公訴人雖另以被告坦承持有海洛因14小包毛重 21.77公克、
    安非他命4小包毛重18.79公克之事實，可資證明被告販賣海
    洛因予證人丙○○、丁○○、戊○○等人之犯行，且扣案之
    海洛因14小包，經送請法務部調查局鑑定結果，均含海洛因
    成分，有鑑定書可稽（原審卷第95頁）。惟任何人之持有毒
    品原因不一，並不限於欲供販賣，已難徒以被告為警查獲持
    有海洛因之事實，即遽認被告有公訴人所指販賣海洛因之犯
    行。且被告究竟有無於公訴人所起訴之時地，販賣海洛因予
    丙○○、丁○○、戊○○，均發生在被告於97年 4月19日下
    午 1時45分為警查獲之前，自亦無法以該次被告經警查獲時
    ，持有海洛因之事實，來推論公訴意旨所指被告確曾於97年
    2、3月間販賣海洛因無誤。至於證人紀淑華於警詢時之證述
    （第9689號偵卷一第142-143頁）， 僅在說明以其名義申辦
    之門號0000-000000、0000-000000號行動電話，係交由戊○○使用之事實，但戊○○與被告間之通聯紀錄，不足佐證證
    人戊○○於本案偵查中所證確屬實情，已如前述，證人紀淑
    華於警詢時之證言，自亦無法資為不利於被告之認定。此外
    復查無其他證據足認被告確有公訴人所指之販賣海洛因之犯
    行，對被告自應諭知無罪之判決。
六、檢察官上訴意旨略以：「(一)證人丁○○偵查中證稱其於97
    年3月中旬，向被告購買海洛因1次，交付1000元等語明確，
    原審審理時亦證稱確有向被告購買海洛因等語，顯見其確有
    向被告買過海洛因，雖其就購買細節於審理時因時間久遠而
    有所遺忘，應屬常情，是其偵訊時所證應屬事實。(二)證人
    丙○○偵查中證稱其於97年 2月13日、同年月16日向被告購
    買海洛因，每次購買2000元 1小包，被告係開黑色自小客車
    等語；雖於原審審理時翻異前詞，惟其既於偵查中命具結後
    始供出上情，則其於原審審理中證稱其於偵查中之證詞係因
    受警察壓力所為陳述云云，顯與常理相悖。復查其與被告之
    通聯紀錄，於97年2月16日有4通通話紀錄，顯見其所證於97
    年 2月16日曾向被告購買海洛因等語並非無稽；且其所證被
    告係開黑色自小客車，亦與被告自小客車為黑色相符，是證
    人丙○○偵查中之證述應堪採信。 (三) 證人戊○○偵查中
    證稱其於97年 3月中旬某日，向被告購買海洛因等語，於原
    審雖翻異前詞，證稱其於偵查中並未如此供證。然其偵訊筆
    錄業經原審法院勘驗無誤，足徵其事後所為翻異，顯不可採
    。證人戊○○於偵查中所證，應堪採信；原審不察而未採認
    上揭證人於偵查中之證述，難認妥適。」等語。然按施用毒
    品者所稱其向某人買受毒品之指證，不得作為有罪判決之唯
    一證據，仍須調查其他必要之證據，以察其是否與事實相符
    。良以毒品買受者之指證，其憑信性於通常一般人已有所懷
    疑，尚難確信其為真實。況依98年 5月22日修正施行前之毒
    品危害防制條例第17條規定，供出毒品來源，因而破獲者，
    得減輕其刑；若依98年5月22日修正施行之同條例第17條第1
    項規定，供出毒品來源，因而查獲其他正犯或共犯者，則得
    減輕或免除其刑，故其指證之真實性猶有疑慮。為擔保施用
    、持有毒品者陳述之真實性，避免為邀寬典而為損人利己之
    不實陳述，或因不具切身利害關係，所為陳述可能有欠嚴謹
    或任意誇大其詞，施用毒品者有關毒品來源之陳述，仍應調
    查其他證據，以察其陳述是否與事實相符。所謂必要之補強
    證據，固不以證明販賣毒品犯罪構成要件之全部事實為必要
    ，但以與施用者之指證具有相當之關聯性為前提，其經與施
    用者之指證綜合判斷，已達於通常一般人均不致有所懷疑，
    而得確信施用者之指證為真實者，始得為有罪之認定。最高
    法院98年度台上字第3700號、第3471號、第3427號、第3209
    號、第3149號、第2898號、第2814號判決可資參照。查本案
    係經警先於97年4月19日下午1時45分許，在臺中縣沙鹿鎮鎮
    ○路○段 565號前，查獲被告持有海洛因14小包毛重21.77公
    克、及安非他命4小包毛重18.79公克，移送偵查後，經檢察
    官於97年5月6日就其施用毒品部分以97年度毒偵字第1150、
    2109號提起公訴 （第9689號偵卷一第23-24頁），並命警清
    查被告所使用0000-000000號行動電話自97年2月12日起至同
    年 4月16日止該期間之雙向通聯紀錄，就該段期間內與被告
    通聯對象中有毒品前案紀錄者之36人，由警及檢察官篩選過
    濾後，依其中之證人丙○○、丁○○、戊○○等 3人之供證
    而偵查起訴（參97年度聲拘字第 363號偵卷），本案因未經
    監聽而無通聯譯文可憑，亦非先經他人指證而循線查獲，核
    與一般販賣毒品案件係經由監聽而查獲或先查獲施毒者再據
    其所供而查獲之情均有不同，且本案被告遭警查獲持有之海
    洛因數量亦難謂鉅量，又上揭清查之電話通聯期間長達2 月
    餘，與被告通聯對象中有毒品前案者多達36人，被告苟有販
    毒情事，衡情販賣對象應非僅止於本案之 3名證人，然經警
    清查上揭通聯紀錄後，到案之證人徐兆正、沈健富、林鴻隆
    、陳國貞、劉建興、林建銘、沈森、陳皇呈、洪守毅、蕭
    正通、黃盈珊於偵查中，及證人蔡世傑、翁偉超、李昭保、
    胡文忠、劉金安、陳昱閔、張育嘉、顏彗任、洪郁鈞、林洋
    嘉、林國進等人於警詢中均供證未曾向被告購買毒品或不識
    被告等語在卷（第9689號偵卷一第127-130、144-154、189-
    215頁、卷二第13-14、29-30、45-49、76-77頁） ，稽此，
    本案之丙○○等 3名證人所供是否實情，自應詳查以資認定
    。然證人丙○○、戊○○就有無向被告購買海洛因乙情，於
    偵查中及原審時之證述完全迥異，且證人戊○○之偵訊內容
    對於購買海洛因之次數、數量、價格等事項，均答稱「想不
    起來」、「忘記了」或「應該是吧」、「我不確定」云云，
    其真實性即堪存疑。而證人丁○○就關於購買海洛因之關鍵
    事項，包括究係向被告購買抑或請被告調貨、係由被告或由
    第三人交付海洛因、價款為1000元或 800元，先後所證差別
    甚大，其等所證均有瑕庛。另依通聯紀錄所示，被告與證人
    丙○○於97年2月13日之通話秒數為0秒，無法佐證其二人有
    於當日通話聯絡買賣海洛因；另證人戊○○與被告間之通聯
    期間介於97年4月7日至同年月15日間，則與起訴之被告於97
    年 3月中旬販賣海洛因予戊○○無關；其餘之通聯紀錄則因
    無通聯譯文可資比對，而無從判定通話內容是否與買賣海洛
    因有關。且證人丙○○於97年2月間、證人丁○○於97年3月
    間均無因施用海洛因被查獲，或經送觀察、勒戒或科處罪刑
    之紀錄，則證人丙○○於偵查中指證其於97年2月13、2月16
    日，及證人丁○○證稱其於97年 3月中旬向被告購買海洛因
    云云，即屬可疑。又證人戊○○於96年 8月18日、10月25日
    、12月21日及97年3月17日4度為警查獲施用毒品，然其於各
    案中均未曾供出其毒品係來自被告，其中於97年 3月17日查
    獲時雖供稱毒品上手為綽號「阿狗」之人，惟被告否認有此
    綽號，證人戊○○於原審亦證稱其施用毒品與被告無關等情
    ，業如上述，既無任何補強證據可資佐證證人丙○○、丁○○、戊○○之證述確屬真實，其等所證復具有瑕庛，自不足
    遽採為認定被告犯行之依據，原審因而為被告無罪之判決，
    核無違誤。檢察官仍執前詞指摘原判決不當，難謂有理由，
    應予駁回。
據上論結，應依刑事訴訟法第368條，判決如主文。
本案經檢察官乙○○到庭執行職務。
中    華    民    國    98    年    10    月    14    日
            刑事第十庭    審判長法  官  林  照  明
                                法  官  郭  瑞  祥
                                法  官  林  欽  章
以上正本證明與原本無異。
如不服本判決應於收受送達後10日內向本院提出上訴書狀，其未
敘述上訴之理由者，並得於提起上訴後10日內向本院補提理由書
（均須按他造當事人之人數附繕本）「切勿逕送上級法院」。
                                書記官  卓  佳  儀
中    華    民    國    98    年    10    月    15    日


司法院資訊處製作；財團法人民間司法改革基金會備份。
